臺灣新北地方法院刑事判決
111年度審訴字第791號
公  訴  人  臺灣新北地方檢察署檢察官
被      告  吳進凱


上列被告因傷害案件，經檢察官提起公訴（111年度偵字第17651
號），於準備程序中，被告就被訴事實為有罪之陳述，經告以簡
式審判程序之旨，並聽取當事人之意見後，本院合議庭裁定由受
命法官獨任進行簡式審判程序，並判決如下：
　  主  文
吳進凱犯傷害罪，處有期徒刑肆月，如易科罰金，以新臺幣壹仟
元折算壹日。
扣案之辣椒水噴霧劑壹瓶、折疊刀壹把均沒收。
　　事實及理由
一、本件犯罪事實及證據，除證據部分補充「被告吳進凱於本院
    準備程序及審理中之自白」、「現場及機車照片11張、扣案
    物照片2張」外，其餘均引用附件檢察官起訴書之記載。
二、論罪：
　㈠核被告所為，係犯刑法第277條第1項之傷害罪。
　㈡被告多次傷害告訴人田宇軒之行為，係基於單一犯意，並於
    密切接近之時地實施，侵害同一之法益，各行為之獨立性極
    為薄弱，依一般社會健全觀念，在時間差距上，難以強行分
    開，在刑法評價上，以視為數個舉動之接續施行，合為包括
    之一行為予以評價，較為合理，屬接續犯，僅論以一罪。
三、爰以行為人之責任為基礎，審酌被告僅因行車糾紛，與告訴
    人發生口角爭執，即揮拳毆打告訴人，並持攜帶之辣椒水、
    折疊刀攻擊告訴人，致告訴人受有如起訴書所載之傷害，所
    為應予非難，惟考量被告犯後坦承犯行，尚有悔意，然迄今
    未與告訴人達成和解或賠償其所受損害，兼衡其素行、犯罪
    之動機、目的、手段、告訴人所受傷勢程度，暨其高職肄業
    之智識程度（見被告之個人戶籍資料），自陳目前從事清洗
    棧板工作，日薪約新臺幣1,500元之生活狀況等一切情狀，
    量處如主文所示之刑，並諭知易科罰金之折算標準。
四、扣案之辣椒水噴霧劑1瓶、折疊刀1把，均係被告所有，供本
    案犯行所用之物，業據被告供承在卷（見偵卷第16至18、89
    頁），爰均依刑法第38條第2項前段規定宣告沒收。
據上論斷，應依刑事訴訟法第273條之1第1項、第299條第1項前
段、第310條之2、第454條第2項，判決如主文。
本案經檢察官朱柏璋提起公訴，檢察官王佑瑜到庭執行職務。
中　　華　　民　　國　　111 　年　　12　　月　　15　　日
　　　　　　　　　刑事第二十三庭  法　官　朱學瑛
上列正本證明與原本無異。
如不服本判決，應於判決送達後20日內敘明上訴理由，向本院提
出上訴狀 (應附繕本) ，上訴於臺灣高等法院。其未敘述上訴理
由者，應於上訴期間屆滿後20日內向本院補提理由書「切勿逕送
上級法院」。
                                  書記官　盧姿妤
中　　華　　民　　國　　111 　年　　12　　月　　15　　日

附錄本案論罪科刑法條全文：
中華民國刑法第277條
傷害人之身體或健康者，處5年以下有期徒刑、拘役或50萬元以
下罰金。
犯前項之罪，因而致人於死者，處無期徒刑或7年以上有期徒刑
；致重傷者，處3年以上10年以下有期徒刑。

附件：
臺灣新北地方檢察署檢察官起訴書
                                    111年度偵字第17651號
　　被　　　告　吳進凱　男　31歲（民國00年0月00日生）
　　　　　　　　　　　　住桃園市○○區○○路000巷00號
　　　　　　　　　　　　國民身分證統一編號：Z000000000號
上列被告因傷害案件，業經偵查終結，認應提起公訴，茲將犯罪
事實及證據並所犯法條分敘如下：
　　　　犯罪事實
一、吳進凱於民國111年4月8日22時許，搭乘其前女友陳盈妏所
    騎乘車牌號碼000-0000號普通重型機車，沿新北市鶯歌區鶯
    桃路往德昌街行駛，路程中因田宇軒不滿陳盈妏對其鳴按喇
    叭，雙方於新北市鶯歌區鶯桃路與德昌街路口發生口角爭執
    ，詎吳進凱基於傷害之犯意，先徒手朝田宇軒臉部揮拳，復
    從隨身背包取出辣椒水噴霧劑朝田宇軒眼睛噴灑，接續揮數
    拳後，從隨身背包取出折疊刀1把朝田宇軒背部攻擊，致田
    宇軒受有右側後胸壁撕裂傷（約2.0公分）伴有穿刺入胸腔
    及創傷性氧血胸及肺挫傷、臉部多處挫擦傷、四肢肢體多處
    挫擦傷等傷害。嗣騎士劉達朴及路過民眾下車協助，合力將
    吳進凱壓制，待警方到場已現行犯將其逮捕，並扣得辣椒水
    噴霧劑1瓶、折疊刀1把，而查悉上情。
二、案經田宇軒訴由新北市政府警察三峽分局報告偵辦。
　　　　證據並所犯法條
一、證據清單及待證事實：
編號 證據名稱 待證事實 1 被告吳進凱於警詢時及偵查中之供述 被告坦承持辣椒水噴霧劑、折疊刀攻擊告訴人田宇軒之事實。 2 告訴人田宇軒於警詢之指訴 證明被告持辣椒水噴霧劑、折疊刀攻擊告訴人，致其受有上開傷勢之事實。 3 證人陳盈妏於警詢之證述 證明被告持辣椒水噴霧劑、折疊刀攻擊告訴人之事實。 4 證人劉達朴於警詢之證述 證明被告持折疊刀攻擊告訴人之事實。 5 新北市政府警察局三峽分局扣押筆錄、扣押物品目錄表各1份 證明被告持辣椒水噴霧劑、折疊刀攻擊告訴人之事實。 6 沙爾德聖保祿修女會醫療財團法人聖保祿醫院診斷證明書1份 證明告訴人受有上開傷害之事實。 
二、核被告所為，係犯刑法第277條第1項之傷害罪嫌。被告本於
    同一傷害動機，在密切接近之時、地徒手毆打、持辣椒水噴
    霧劑、折疊刀攻擊告訴人，侵害同一法益，各行為之獨立性
    極為薄弱，依一般社會健全概念，在時間差距上，難以強行
    分開，在刑法評價上，以視為數個舉動之接續施行，合為包
    括之一行為予以評價，較為合理，故應論以接續犯之一罪。
    另扣案之辣椒水噴霧劑、折疊刀，為被告所有並供犯罪所用
    之物，請依刑法第38條第2項規定宣告沒收。至報告意旨認
    被告對告訴人恫稱「你是想死是不是，我現在就可以拿刀殺
    死你」等語另涉犯刑法恐嚇罪嫌，惟查，告訴人於警詢時指
    稱：被告在攻擊伊之前對其說上開言語等語，參酌被告其後
    立即傷害告訴人等情，可認被告係以上開言詞叫囂助勢，以
    遂行傷害犯行，難認有何恐嚇之犯意，尚難率以恐嚇罪責相
    繩。惟上開部分如成立犯罪，與前開起訴之犯罪事實具想像
    競合之裁判上一罪關係，為起訴效力所及，爰不另為不起訴
    處分，附此敘明。
三、依刑事訴訟法第251條第1項提起公訴。
　  此　致
臺灣新北地方法院
中　　華　　民　　國　 111　　年　　5 　　月　　12　　日
　　　　　　　　　　　　　　  檢　察　官  朱柏璋